# 求助陈版：时段产出法确认收入，项目已发生成本是否可列报为存货

提问人：ysmaya 时间：2023-08-30 00:34:02
陈版 求助：公司设计项目设计周期平均超半年，收入按时段、产出法确认收入，资产负债表日，里程碑时点未达，尚未交付阶段性成果。判断合同正常履行，项目归集的人工成本，交付前是否可作为合同履约成本列报？
合同履约进度无法合理确认通常考虑的情形有哪些，是否未到里程碑交付点都视为合同履约进度无法合理确认？
先谢陈版！

回答人：chenyiwei
如果确定满足在一段时间内确认收入的条件，且资产负债表日正好处于两个里程碑节点之间时，实务中的做法一般是按照上一节点至资产负债表日已发生的成本确认等额的收入，同时将已发生的成本全部结转营业成本，已发生的成本不作为资产挂账。
理论上，既然满足了“在一段时间内确认收入”的条件，则表明理论上应当在履约期间的任何一个时点，都可以根据截至该时点已转移控制权给客户的商品的数量占合同约定应转移商品总量的比例来计量履约进度，而不应出现在两个里程碑之间的某个时点的履约进度不能可靠计量的情况。而且，在实务中，很多“里程碑法”实际上是变相的按开票进度确认收入。尽管准则允许在某些情况下将其认可为实务中的变通方式，但也是有限制条件的，即“企业向客户开具发票的对价金额与向客户转让增量商品价值直接相一致时，如企业按照固定的费率以及发生的工时向客户开具账单”。如果不满足该条件而仍采用里程碑法，则背离了里程碑法的本意。
参考：《中审众环研究 2020 》之“问题2-1-82（对新收入准则第十二条“履约进度不能合理确定时如何确认收入”相关规定的理解）”。